---
output: github_document
---

<!-- README.md is generated from README.Rmd. Please edit that file -->

```{r, include = FALSE}
knitr::opts_chunk$set(
  collapse = TRUE,
  comment = "#>",
  fig.path = "man/figures/README-",
  out.width = "100%"
)
```

# seasonalSensitivity

<!-- badges: start -->
[![Lifecycle: experimental](https://img.shields.io/badge/lifecycle-experimental-orange.svg)](https://lifecycle.r-lib.org/articles/stages.html#experimental)
[![CRAN status](https://www.r-pkg.org/badges/version/seasonalSensitivity)](https://CRAN.R-project.org/package=seasonalSensitivity)
[![R-CMD-check](https://github.com/nim-ach/seasonalSensitivity/actions/workflows/R-CMD-check.yaml/badge.svg)](https://github.com/nim-ach/seasonalSensitivity/actions/workflows/R-CMD-check.yaml)
<!-- badges: end -->

Este paquete de `R` contiene herramientas complementarias para la exploración y la reproducibilidad de los análisis llevados a cabo para el estudio de sensibilidad estacional. Este estudio es llevado a cabo por Cristian Núñez Espinosa, Matías Castillo Aguilar y Claudia Estrada Goic.

## Sobre <i class="fab fa-r-project"></i>

`R` es un lenguaje de programación estadística de alto nivel usado para el análisis de datos, así como para el desarrollo de herramientas informáticas como sitios web, reportes, aplicaciones, libros digitales, etc. Para más información puedes visitar el sitio de [R-project](https://www.r-project.org/about.html).

## Instalación

Puedes instalar la versión de desarrollo de seasonalSensitivity desde [GitHub](https://github.com/) escribiendo lo siguiente en tu consola de `R`:

``` r
# install.packages("devtools")
devtools::install_github("nim-ach/seasonalSensitivity")
```

## Ejemplo de uso

Para usar los datos basta con cargar la librería una vez instalada. Puedes hacerlo de la siguiente forma

```{r}
library(seasonalSensitivity) # Cargamos el paquete

exists("dataset") # Tenemos listos nuestros datos para ser usados
```

Como demostración grafiquemos la autonomía como dominio de bienestar de Ryff según la clasificación basado en el puntaje de sensibilidad estacional (i.e., Seasonal Score Index):

```{r, dpi=300}
with(dataset, plot(riff_autonomia ~ ss_index))
```

Y como dato adicional podriamos calcular la mediana y el rango intercuartil de `riff_autonomia` para para categoría de `ss_index` de la siguiente forma:

```{r}
# Creamos una función para estimar los estadísticos
median_iqr <- function(x) {
  x <- x[!is.na(x)] # Paso 1: eliminamos los valores perdidos
  mu <- median(x)   # Paso 2: calculamos la mediana
  sigma <- IQR(x)   # Paso 3: calculamos el rango intercuartílico
  paste0(round(mu, 1), " (", round(sigma, 1), ")")
}

# La implementamos usando syntaxis data.table: DT[i, j, by]
dataset[, .("median (IQR)" = median_iqr(riff_autonomia)), ss_index]
```

