---
title: "Análisis agrupados por género"
---

```{r, include = FALSE}
knitr::opts_chunk$set(
  collapse = TRUE,
  comment = "#>",
  message = FALSE,
  warning = FALSE,
  fig.align = "center"
)
```

```{r setup}
# Paquetes necesarios
library(ggstatsplot)

# Y por supuesto cargamos el paquete del estudio
library(seasonalSensibility)
```

# Deporte

```{r deporte-genero}
ggstatsplot::ggbarstats(dataset, genero, deporte)
```

No hay una asociación significativa entre genero y deporte, sin embargo, observamos una proporción mayor de hombres en aquellos que no realizan deporte.

## Días de la semana que realiza deporte

```{r deporte_dias_semana-genero}
ggstatsplot::ggbarstats(dataset, genero, deporte_dias_semana)
```

En el caso de la cantidad de deporte realizado de manera semanal tampoco vemos una asociación clara con el género.

## Intensidad del deporte

```{r deporte_intensidad-genero}
ggstatsplot::ggbarstats(dataset, genero, deporte_intensidad)
```

Aunque para el caso de la intensidad en el deporte, pareciera ser que las mujeres tienden a hacer deporte de mayor intensidad mientras que los hombres de menor intensidad, sin embargo, esta asociación no es estadísticamente significativa.

## Minutos por sesión

```{r deporte_minutos_sesion-genero}
ggstatsplot::ggbetweenstats(dataset, genero, deporte_minutos_sesion, type = "np")
```

No se observaron diferencias en los minutos de deporte realizado por sesión deportiva.

# Sensibilidad estacional

## Patrón de verano

```{r ss_patron_verano-genero}
ggstatsplot::ggbetweenstats(dataset, genero, ss_patron_verano, type = "np")
```

No se observaron diferencias en `ss_patron_verano` por género.

## Patrón de invierno

```{r ss_patron_invierno-genero}
ggstatsplot::ggbetweenstats(dataset, genero, ss_patron_invierno, type = "np")
```

No se observaron diferencias en `ss_patron_invierno` por género.

## Tipo de patrón estacional

```{r ss_patron_tipo-genero}
ggstatsplot::ggbarstats(dataset, genero, ss_patron_tipo)
```

De primeras la proporción de personas con un patrón mixto es claramente superior al de aquellos en el grupo invierno y lo mismo de este último con aquellos con un patrón de verano. Pese a esto no observamos una asociación entre el tipo de patrón estacional y el género.

## Índice de severidad estacional

```{r ss_index-genero}
ggstatsplot::ggbarstats(dataset, genero, ss_index)
```

No se observó una asociación entre el índice de severidad estacional y el género, sin embargo, la proporción de hombres en el grupos SAD fué mayor que el de las mujeres.

## Clasificación de severidad de estacionalidad

```{r ss_severidad-genero}
ggstatsplot::ggbarstats(dataset, genero, ss_severidad)
```

No observamos una asociación entre la severidad de la estacionalidad y el género, sin embargo, la proporción de hombres en el grupo leve es mayor que el de mujeres.

# Bienestar de Ryff

## Autoaceptación

```{r riff_autoaceptacion-genero}
ggstatsplot::ggbetweenstats(dataset, genero, riff_autoaceptacion, type = "np")
```

No observamos diferencias en el dominio de autoaceptación por género.

## Relaciones positivas

```{r riff_relaciones_positivas-genero}
ggstatsplot::ggbetweenstats(dataset, genero, riff_relaciones_positivas, type = "np")
```

No observamos diferencias en el dominio de relaciones positivas por género.

## Autonomía

```{r riff_autonomia-genero}
ggstatsplot::ggbetweenstats(dataset, genero, riff_autonomia, type = "np")
```

No observamos diferencias en el dominio de autonomía por género.

## Dominio del entorno

```{r riff_dominio_entorno-genero}
ggstatsplot::ggbetweenstats(dataset, genero, riff_dominio_entorno, type = "np")
```

Observamos diferencias en el dominio de dominio del entorno por género, en donde los sujetos masculinos calificaron con un puntaje más alto que las mujeres.

## Crecimiento personal

```{r riff_crecimiento_personal-genero}
ggstatsplot::ggbetweenstats(dataset, genero, riff_crecimiento_personal, type = "np")
```

No observamos diferencias en el dominio de crecimiento personal por género.

## Propósito en la vida

```{r riff_proposito_vida-genero}
ggstatsplot::ggbetweenstats(dataset, genero, riff_proposito_vida, type = "np")
```

Observamos diferencias en el dominio de propósito en la vida por género, en donde los sujetos masculinos calificaron con un puntaje más alto que las mujeres.
