---
title: "Análisis agrupados por deporte"
---

```{r, include = FALSE}
knitr::opts_chunk$set(
  collapse = TRUE,
  comment = "#>",
  message = FALSE,
  warning = FALSE,
  fig.align = "center"
)
```

```{r setup}
# Paquetes necesarios
library(ggstatsplot)

# Y por supuesto cargamos el paquete del estudio
library(seasonalSensibility)
```

# Deporte

```{r genero-deporte}
ggstatsplot::ggbarstats(dataset, deporte, genero)
```

Si bien no existe una asociación significativa entre factores, podemos ver que existe una proporción mayor de personas que realizan deporte en el grupo femenino.

## Días de la semana que realiza deporte

```{r deporte_dias_semana-deporte}
ggstatsplot::ggbarstats(dataset, deporte, deporte_dias_semana)
```

De manera esperable, aquellos que sí hacen deporte son los que más deporte hacen dentro de la semana, aunque de manera un poco más inusual, vemos que aquellos que no hacen deporte igual manifestaron hacer deporte almenos una vez a la semana.

## Intensidad del deporte

```{r deporte_intensidad-deporte}
ggstatsplot::ggbarstats(dataset, deporte, deporte_intensidad)
```

La tendencia se repita con la intensidad del deporte realizado, si bien nos hallamos con lo obvio, aquellos que hacen deporte tienden a hacerlo de manera más intensa que aquellos que no hacen deporte, aún así no deja de ser llamativo por qué algunos que no hacen deporte manifiestan realizarlo a mediana o alta intensidad. Requiere mayor exploración. 

## Minutos por sesión

```{r deporte_minutos_sesion-deporte}
ggstatsplot::ggbetweenstats(dataset, deporte, deporte_minutos_sesion, type = "np")
```

Similar a lo anterior, sigue apareciendo un cúmulo de personas que mencionaron que no hacían deporte, sin embargo, declaran dedicar algún tiempo para hacer deporte a la semana. Requiere mayor exploración.

# Sensibilidad estacional

## Patrón de verano

```{r ss_patron_verano-deporte}
ggstatsplot::ggbetweenstats(dataset, deporte, ss_patron_verano, type = "np")
```

No se observaron diferencias en `ss_patron_verano` por deporte

## Patrón de invierno

```{r ss_patron_invierno-deporte}
ggstatsplot::ggbetweenstats(dataset, deporte, ss_patron_invierno, type = "np")
```

No se observaron diferencias en `ss_patron_invierno` por deporte.

## Tipo de patrón estacional

```{r ss_patron_tipo-deporte}
ggstatsplot::ggbarstats(dataset, deporte, ss_patron_tipo)
```

No se observaron diferencias en `ss_patron_tipo` por deporte.

## Índice de severidad estacional

```{r ss_index-deporte}
ggstatsplot::ggbarstats(dataset, deporte, ss_index)
```

No se observaron diferencias en `ss_index` por deporte.

## Clasificación de severidad de estacionalidad

```{r ss_severidad-deporte}
ggstatsplot::ggbarstats(dataset, deporte, ss_severidad)
```

No observamos una asociación entre la severidad de la estacionalidad y el deporte, sin embargo, la proporción de personas que realizan deporte es mayor en el grupo leve.

# Bienestar de Ryff

## Autoaceptación

```{r riff_autoaceptacion-deporte}
ggstatsplot::ggbetweenstats(dataset, deporte, riff_autoaceptacion, type = "np")
```

No observamos diferencias en el dominio de autoaceptación por deporte.

## Relaciones positivas

```{r riff_relaciones_positivas-deporte}
ggstatsplot::ggbetweenstats(dataset, deporte, riff_relaciones_positivas, type = "np")
```

No observamos diferencias en el dominio de relaciones positivas por deporte.

## Autonomía

```{r riff_autonomia-deporte}
ggstatsplot::ggbetweenstats(dataset, deporte, riff_autonomia, type = "np")
```

No observamos diferencias en el dominio de autonomía por deporte.

## Dominio del entorno

```{r riff_dominio_entorno-deporte}
ggstatsplot::ggbetweenstats(dataset, deporte, riff_dominio_entorno, type = "np")
```

No observamos diferencias en el dominio de dominio del entorno por deporte.

## Crecimiento personal

```{r riff_crecimiento_personal-deporte}
ggstatsplot::ggbetweenstats(dataset, deporte, riff_crecimiento_personal, type = "np")
```

No observamos diferencias en el dominio de crecimiento personal por deporte.

## Propósito en la vida

```{r riff_proposito_vida-deporte}
ggstatsplot::ggbetweenstats(dataset, deporte, riff_proposito_vida, type = "np")
```

No observamos diferencias en el dominio de propósito en la vida por deporte.
