---
title: "Análisis agrupados por sensibilidad estacional"
---

```{r, include = FALSE}
knitr::opts_chunk$set(
  collapse = TRUE,
  comment = "#>",
  message = FALSE,
  warning = FALSE,
  fig.align = "center"
)
```

```{r setup}
# Paquetes necesarios
library(data.table)
library(ggstatsplot)

# Y por supuesto cargamos el paquete del estudio
library(seasonalSensitivity)
```

# Sexo

```{r}
ggstatsplot::ggbarstats(dataset, ss_index, genero)
```

# Deporte

```{r deporte-ss_index}
ggstatsplot::ggbarstats(dataset, ss_index, deporte)
```

## Días de la semana que realiza deporte

```{r deporte_dias_semana-ss_index}
ggstatsplot::ggbarstats(dataset, ss_index, deporte_dias_semana)
```

## Intensidad del deporte

```{r deporte_intensidad-ss_index}
ggstatsplot::ggbarstats(dataset, ss_index, deporte_intensidad)
```

## Minutos por sesión

```{r deporte_minutos_sesion-ss_index}
ggstatsplot::ggbetweenstats(dataset, ss_index, deporte_minutos_sesion, type = "np", 
                            p.adjust.method = "none")
```

# Sensibilidad estacional

## Patrón de verano

```{r ss_patron_verano-ss_index}
ggstatsplot::ggbetweenstats(dataset, ss_index, ss_patron_verano, type = "np", 
                            p.adjust.method = "none")
```

## Patrón de invierno

```{r ss_patron_invierno-ss_index}
ggstatsplot::ggbetweenstats(dataset, ss_index, ss_patron_invierno, type = "np",
                            p.adjust.method = "none")
```

## Tipo de patrón estacional

```{r ss_patron_tipo-ss_index}
ggstatsplot::ggbarstats(dataset, ss_index, ss_patron_tipo)
```

```{r ss_patron_tipo-ss_index-2}
ggstatsplot::ggbarstats(dataset[ss_patron_tipo != "Verano"], ss_index, ss_patron_tipo)
```

## Clasificación de severidad de estacionalidad

```{r ss_severidad-ss_index}
ggstatsplot::ggbarstats(dataset, ss_index, ss_severidad)
```

# Bienestar de Ryff

## Autoaceptación

```{r riff_autoaceptacion-ss_index}
ggstatsplot::ggbetweenstats(dataset, ss_index, riff_autoaceptacion, type = "np", 
                            p.adjust.method = "none")
```

## Relaciones positivas

```{r riff_relaciones_positivas-ss_index}
ggstatsplot::ggbetweenstats(dataset, ss_index, riff_relaciones_positivas, type = "np", 
                            p.adjust.method = "none")
```

## Autonomía

```{r riff_autonomia-ss_index}
ggstatsplot::ggbetweenstats(dataset, ss_index, riff_autonomia, type = "np", 
                            p.adjust.method = "none")
```

## Dominio del entorno

```{r riff_dominio_entorno-ss_index}
ggstatsplot::ggbetweenstats(dataset, ss_index, riff_dominio_entorno, type = "np",
                            p.adjust.method = "none")
```

## Crecimiento personal

```{r riff_crecimiento_personal-ss_index}
ggstatsplot::ggbetweenstats(dataset, ss_index, riff_crecimiento_personal, type = "np",
                            p.adjust.method = "none")
```

## Propósito en la vida

```{r riff_proposito_vida-ss_index}
ggstatsplot::ggbetweenstats(dataset, ss_index, riff_proposito_vida, type = "np",
                            p.adjust.method = "none")
```
