---
title: "Análisis exploratorio"
---

```{r, include = FALSE}
knitr::opts_chunk$set(
  message = FALSE,
  warning = FALSE,
  collapse = TRUE,
  comment = "#>"
)
```

Dentro del paquete `seasonalSensibility` se encuentran los datos usados para el análisis exploratorio bajo el nombre de `dataset`. Al cargar los datos, estos se vuelven disponibles en el ambiente de trabajo.

```{r setup}
# Si no cargamos el paquete, los datos no están disponibles
exists("dataset")

# Cargamos nuestro paquete
library(seasonalSensitivity)

# Esto hace que los datos queden disponibles para ser usados
exists("dataset")
```

## Estructura de los datos

En primera instancia podemos notar que los datos se componen de `r nrow(dataset)` filas y `r ncol(dataset)` columnas, las cuales constituyen las variables descritas en la documentación de los datos (ver documentación: `seasonalSensitivity::dataset`)

## En relación a la estadística.

Los tamaños del efecto (i.e., *effect sizes*) usados para las pruebas estadísticas vienen del paquete [`effectsize`](https://easystats.github.io/effectsize/). Puedes revisar con más detalle la [interpretación](https://easystats.github.io/effectsize/articles/interpret.html) de los estadísticos usados en esta guía.

## Variables sociodemográficas

```{r}
sex <- dataset[, table(genero) |> chisq.test()]
age <- dataset[, table(edad) |> chisq.test()]
```

:::{#tab1}
```{r tab1, echo=FALSE}
library(gtsummary)
theme_gtsummary_language("es")
  
tbl <- tbl_summary(data = dataset[, .SD, .SDcols = genero:edad])
bold_labels(x = tbl)
```
:::

### Deporte y ejercicio reportado

```{r, include=FALSE}
n <- dataset[, .N]
sport <- dataset[, table(deporte) |> chisq.test()]
sport_days <- dataset[, table(deporte_dias_semana) |> chisq.test()]
```

```{r ddspie, echo=FALSE}
library(ggplot2)
library(ggstatsplot)
library(ggsci)

ggstatsplot::ggpiestats(dataset, deporte_dias_semana,
  bf.message = F,
  legend.title = "Días de deporte a la semana",
  ggplot.component =
    ggplot2::scale_color_manual(
      values = ggsci::pal_nejm()(3),
      aesthetics = c("fill", "colour")
  )
)
```

:::{#tab2}
```{r tab2, echo=FALSE}
tbl <- tbl_summary(data = dataset[, .SD, .SDcols = deporte:deporte_minutos_sesion])
bold_labels(x = tbl)
```
:::

### Sensibilidad estacional

En el caso de la sensibilidad estacional nos encontramos con las variables patrón de verano (`ss_patron_verano`) e invierno (`ss_patron_invierno`), tipo de patron estacional (`ss_patron_tipo`), la clasificación del puntaje de estacionalidad (`ss_index`) y la clasificación de severidad de estacionalidad (`ss_severidad`). 

:::{#tab3}
```{r tab3, echo=FALSE}
tbl <- tbl_summary(data = dataset[, .SD, .SDcols = ss_patron_verano:ss_severidad])
bold_labels(x = tbl)
```
:::

```{r, include=FALSE}
patron <- chisq.test(c(96,232))
ss <- dataset$ss_index |> table() |> chisq.test() 
ss_2 <- chisq.test(c(86, 55))
severity <- dataset$ss_severidad |> table() |> chisq.test()
severity_2 <- chisq.test(c(100, 42))
```

### Bienestar de Ryff

Último en nuestra lista de variables se encuentran aquellas correspondientes al cuestionario de bienestar de Riff, en donde encontramos los dominios de Autoaceptación (`riff_autoaceptacion`), Relaciones positivas (`riff_relaciones_positivas`), Autonomía (`riff_autonomia`), Dominio del entorno (`riff_dominio_entorno`), Crecimiento personal (`riff_crecimiento_personal`) y Propósito en la vida (`riff_proposito_vida`).

:::{#tab4}
```{r tab4, echo=FALSE}
library(data.table)
tbl_summary(data = dataset[, .SD, .SDcols = names(dataset) %like% "riff"])
```
:::
